【裁判字號】    97,易,673
【裁判日期】    980109
【裁判案由】    竊盜
【裁判全文】
臺灣桃園地方法院刑事判決               97年度易字第673號
公  訴  人  臺灣桃園地方法院檢察署檢察官
被      告  甲○○
                    （現另案於臺灣臺南看守所羈押中）
            乙○○
上列被告因竊盜案件，經檢察官提起公訴（96年度偵字第16980
號），本院判決如下‥
    主  文
甲○○共同攜帶兇器竊盜，處有期徒刑柒月，減為有期徒刑參月
又拾伍日；又竊盜，處有期徒刑參月；又踰越牆垣竊盜，處有期
徒刑捌月，應執行有期徒刑拾壹月。
乙○○共同攜帶兇器竊盜，處有期徒刑柒月，減為有期徒刑參月
又拾伍日，如易科罰金，以新台幣壹仟元折算壹日。
    事  實
一、甲○○意圖為自己不法之所有，分別與乙○○或獨自為下列
    之犯行：
  (一)乙○○先前向某友人借用之車輛因需返還，致無車輛可供使
    用，適甲○○之前僱主丙○○所有之自小客貨車亦未懸掛車
    牌（原懸掛車牌號碼為2T-7563 號、引擎號碼為4G63Y01908
    9 號、登記名義人為董孟敏、該車牌於民國94年9 月29日因
    逾檢註銷），乙○○遂提議竊取他人車牌以供將來懸掛在丙○○之上開車輛供作代步之用。甲○○應允後，遂與乙○○
    共同基於竊盜之犯意聯絡，於96年3 月21日，由乙○○駕駛
    某友人之車輛搭載甲○○四處尋找作案之目標，嗣於同日下
    午6 時30分許，途經桃園縣平鎮市○○路○ 段221 號前，發
    現彭兆煇所有之車牌號碼7463-KQ 號自小客車停放該處，遂
    由乙○○負責把風，推由甲○○持乙○○友人車上之不知何
    人所有之扳手乙支下車，著手竊取彭兆煇上開車輛之車牌2
    面，得手後暫由甲○○保管。
  (二)甲○○因先前受僱於丙○○而知悉上開自小客貨車之鑰匙放
    置處所，竟未經丙○○之同意，意圖為自己不法之所有，於
    96年5 月1 日凌晨1 時20分許，先取走上開車輛之鑰匙，再
    至桃園縣平鎮市○○路159 號旁，竊取丙○○之上開自小客
    貨車，並將上述自彭兆煇所有自小客車上之7463-KQ 號車牌
    懸掛在丙○○之上開車上，隨即搭載前往上址會合之乙○○
    及陳厚全（上開2 人均另案為不起訴處分）往桃園縣中壢市
    方向行駛，嗣為警於96年5 月1 日凌晨1 時50分許，在桃園
    縣中壢市○○街126 號前攔停，甲○○旋即逃離現場，嗣經
    警循線查獲，始悉上情。
  (三)甲○○意圖為自己不法之所有，於96年10月9 日凌晨2 時許
    ，踰越址設桃園縣中壢市○○路192 號之「中壢市市立游泳
    池」之圍牆，進入游泳池內之小吃部，著手竊取該小吃部櫃
    台內屬於彭耀鋒所有之硬幣共計新臺幣3,415 元，得手後據
    為己有。嗣經警在上址游泳池前查獲，始悉上情。
二、案經桃園縣政府警察局平鎮分局及中壢分局報請臺灣桃園地
    方法院檢察署檢察官偵查起訴。
    理  由
一、證據能力說明：
  (一)被告以外之人審判外陳述筆錄
    按被告以外之人於審判外之言詞或書面陳述，除法律有規定
    者外，不得作為證據。被告以外之人於審判外之陳述，雖不
    符前4 條（指刑事訴訟法第159 條之1 至第159 條之4）之
    規定，而經當事人於審判程序同意作為證據，法院審酌該言
    詞陳述或書面陳述作成時之情況，認為適當者，亦得為證據
    。刑事訴訟法第159 條第1 項、第159 條之5 第1 項，分別
    定有明文。查被告於審判程序中，對於他共同被告與證人即
    被害人彭兆煇、丙○○、彭耀鋒於審判外之陳述筆錄，及其
    他文書證據，均不爭執證據能力，公訴檢察官對此等證據之
    證據能力亦不爭執，其等警詢、偵查筆錄係證明犯罪事實存
    否所必要之證據，而足見審判外筆錄及文書具相當之可信性
    ，依前述「同意性」之傳聞法則例外規定，被告以外之人於
    審判外之陳述均具證據能力。又贓物認領保管單、車籍查詢
    ─基本資料詳細畫面表單、通聯調閱查詢單，為公務員職務
    上製作之紀錄、證明文書，或從事業務之人於業務上製作之
    紀錄、證明文書，復與本案待證事實有（自然）關聯性，且
    查無認有違背法定程序或經偽造、變造所取得，而顯有不可
    信之情況。而查獲照片係經合法搜索、扣押取得，且與待證
    事實有關聯性之證物，又查無認有違背法定程序或經偽造、
    變造等不法手段所取得之情事，均有證據能力。
  (二)按被告之自白或不利於己之供述，非出於強暴、脅迫、利誘
    、詐欺、疲勞訊問、違法羈押或其他不正之方法，且與事實
    相符者，得為證據。被告陳述其自白係出於不正之方法者，
    應先於其他事證而為調查。該自白如係經檢察官提出者，法
    院應命檢察官就自白之出於自由意志，指出證明之方法。刑
    事訴訟法第156 條第1 項、第3 項分別定有明文。查被告於
    準備程序、審判期日對於公訴檢察官所提出其警詢及偵查訊
    問筆錄之證據能力均不爭執，本院亦查無明顯事證足認檢察
    官及警察機關於製作該等筆錄時，有對被告施以法所禁止之
    不正方法等情事，是被告審判外之自白陳述筆錄係出於其任
    意性所製作，具證據能力。
二、犯罪事實之認定：
    訊據被告甲○○、乙○○對於上開犯罪事實，坦承不諱，核
    與證人即被害人彭兆煇於警詢中指訴其所有之車牌號碼7463
    -KQ 號自小客車，於96年3 月21日停放在桃園縣平鎮市○○
    路○ 段221 號前，車牌於該日失竊等語相符；另與證人即被
    害人丙○○於警詢中證述伊所使用業經遭吊扣牌照之上開自
    小客車，於同年5 月1 日在桃園縣平鎮市○○路159 號伊公
    司旁遭竊等情合致；又與證人即被害人彭耀鋒於警詢中證稱
    渠所承包經營之桃園縣中壢市○○路192 號市立游泳池小吃
    部櫃台硬幣遭竊乙節吻合。而被告乙○○部分業據證人即共
    同被告甲○○於警詢、偵查及本院審理中證述明確，並有贓
    物認領保管單、贓物領據（保管）單、車籍查詢- 基本資料
    詳細畫面表單及照片5 張在卷可稽。足認被告二人上開自白
    與事實相符，堪以採信。本件事證明確，被告上開犯行洵堪
    認定，應予依法論科。
三、論罪科刑之法律適用：
  (一)按刑法第321 條第1 項第3 款之攜帶兇器竊盜罪，係以行為
    人攜帶兇器竊盜為其加重條件，此所謂兇器，其種類並無限
    制，凡客觀上足對人之生命、身體、安全構成威脅，具有危
    險性之兇器均屬之，且祇須行竊時攜帶此種具有危險性之兇
    器為已足，並不以攜帶之初有行兇之意圖為必要（最高法院
    79年臺上字第5253號判例意旨參照）。查被告甲○○、乙○○共同持以為犯罪事實欄一(一)犯行所用之扳手1 支，係金屬
    材質，質地堅硬，客觀上具有危險性，足以對人之身體、生
    命、安全構成威脅，顯為刑法第321 條第1 項第3 款所指之
    兇器無疑。核被告甲○○犯罪事實欄一(一)所為，係犯刑法第
    321 條第1 項第3 款之攜帶兇器竊盜罪；其犯罪事實欄一(二)
    所為，係犯刑法第320 條第1 項竊盜罪；其犯罪事實欄一(三)
    所為，係犯刑法第321 條第1 項第2 款踰越牆垣竊盜罪。被
    告乙○○所犯犯罪事實欄一(一)所為，係犯刑法第321 條第1
    項第3 款攜帶兇器竊盜罪。又被告甲○○與乙○○就犯罪事
    實欄一(一)所示之犯行，具有犯意聯絡與行為分擔，為共同正
    犯。另被告甲○○所犯上開三罪間，犯意各別，行為互殊，
    又核無實質上一罪或裁判上一罪之關係，為實質上數罪關係
    ，應予分論併罰。
  (二)爰審酌被告二人之智識程度並無明顯不足之情形，年值青壯
    ，竟不循正當方式憑恃己力以供生活之需，而恣意竊取他人
    財物，輕忽他人財產法益，其行為至為可議，自應予以相當
    之非難，惟所竊得財物非鉅並已由被害人領回，所生實質上
    財物損害尚微，兼衡被告犯罪之動機、目的、手段、智識程
    度、竊取財物之價值，及犯後尚能坦承犯行等一切情狀，核
    情分別量處如附表所示之刑，並就被告甲○○部分定應執行
    刑，以資懲儆。末查被告二人就犯罪事實欄一(一)所示犯罪後
    ，中華民國九十六年罪犯減刑條例業已制定，經總統於96年
    7 月4 日公布，並自同年月16日起生效施行，核本件被告犯
    行之犯罪時間、罪名等項，均合於該條例所定之減刑條件，
    爰依該條例第2 條第1 項第3 款規定各減其宣告刑二分之一
    ，並就被告甲○○所宣告之有期徒刑定應執行之刑。至被告
    二人持以共同犯犯罪事實欄一(一)所示犯行所用之扳手1 支，
    並非其等所有，業據被告2 人供述明確，且並未扣案，復查
    無證據證明現仍存在，為免將來執行困難，爰不宣告沒收。
據上論斷，應依刑事訴訟法第299 條第1 項前段，刑法第28條、
第320 條第1 項、第321 條第1 項第2 款、第3 款、第41條第1
項前段、第51條第5 款，中華民國九十六年罪犯減刑條例第2 條
第1 項第3 款、第7 條、第9條、第10條第1 項，判決如主文。
本案經檢察官王惟琪到庭執行職務。
中    華    民    國    98    年    1     月    9     日
                  刑事第六庭  審判長法  官  錢建榮
                                    法  官  黃翊哲
                                    法  官  呂美玲
以上正本證明與原本無異。
如不服本判決應於收受判決後10日內向本院提出上訴書狀，並應
敘述具體理由。其未敘述上訴理由者，應於上訴期間屆滿後20日
內向本院補提理由書 (均須按他造當事人之人數附繕本)「 切勿
逕送上級法院」。
                                    書記官  李玉華
中    華    民    國    98    年    1     月    12    日
附錄本案論罪科刑法條：
中華民國刑法第320 條（普通竊盜罪、竊佔罪）
意圖為自己或第三人不法之所有，而竊取他人之動產者，為竊盜
罪，處5 年以下有期徒刑、拘役或5 百元以下罰金。
意圖為自己或第三人不法之利益，而竊佔他人之不動產者，依前
項之規定處斷。
前二項之未遂犯罰之。
中華民國刑法第321 條（加重竊盜罪）
犯竊盜罪而有左列情形之一者，處6 月以上、5 年以下有期徒刑
：
一、於夜間侵入住宅或有人居住之建築物、船艦或隱匿其內而犯
    之者。
二、毀越門扇、牆垣或其他安全設備而犯之者。
三、攜帶兇器而犯之者。
四、結夥三人以上而犯之者。
五、乘火災、水災或其他災害之際而犯之者。
六、在車站或埠頭而犯之者。
前項之未遂犯罰之。


司法院資訊處製作；財團法人民間司法改革基金會備份。
